臺灣彰化地方法院刑事判決　　　　　　　96年度易字第1530號
公　訴　人　臺灣彰化地方法院檢察署檢察官
被　　　告　甲○○
　　　　　　　　　　巷1之2號.
上列被告因竊盜案件，經檢察官提起公訴（96年度偵字第8563號
），本院依簡式審判程序判決如下：
    主    文
甲○○竊盜，累犯，處有期徒刑肆月；又竊盜，累犯，處有期徒
刑肆月。應執行有期徒刑柒月。
    事    實
一、甲○○前因竊盜案件，經臺灣高法院臺中分院於民國91年11
    月5 日以91年度上易字第1795號判處有期徒刑8 月確定，經
    入監執行後，於92年10 月13 日執行完畢。詎仍不知悔改，
    分別基意圖為自己不法之所有之竊盜犯意，駕駛不知情之范
    英玉所有、車牌號碼：SR-2838 號自用小客車：
（一）先於民國96年9 月12日凌晨1 時30分許，在彰化縣和美鎮
      ○○路○道周路口前，徒手竊取丙○○所有、置於車牌號
      碼292 ─QC號自用大貨車內之如附表編號1-8 所示之物，
      得手後隨即將竊得之物置於其所駕駛之上開自用小客車內
      離去。
（二）再於96年9 月12日凌晨2 時30分許，在彰化市○○路○ 段
      223 巷巷口前，徒手竊取乙○○所有、置於車牌號碼QK－
      6823號自用小貨車內之如附表編號9 所示之物，得手後隨
      即將竊得之物置於所駕駛之上開自用小客車內。嗣其坐入
      前揭自用小客車駕駛座，正欲離去時，適為巡邏員警發覺
      可疑而當場查獲，並在其所駕駛之上揭自用小客車內扣得
      如附表所示之物。
二、案經彰化縣警察局彰化分局報請臺灣彰化地方法院檢察署檢
    察官偵查起訴。
    理    由
一、除被告所犯為死刑、無期徒刑、最輕本刑為3 年以上有期徒
    刑之罪或高等法院管轄第1 審案件者外，於前條第1 項程序
    進行中，被告先就被訴事實為有罪之陳述時，審判長得告知
    被告簡式審判程序之旨，並聽取當事人、代理人、辯護人及
    輔佐人之意見後，裁定進行簡式審判程序；除簡式審判程序
    及簡易程序案件外，第1 審應行合議審判，刑事訴訟法第27
    3 條之1 第1 項、第284 條之1 分別定有明文。本件被告甲○○所涉均係死刑、無期徒刑、最輕本刑為3 年以上有期徒
    刑之罪或高等法院管轄第一審案件以外之罪，並於本院行準
    備程序時均就被訴事實為有罪之陳述，本院合議庭依前揭規
    定，經評議結果，裁定改由受命法官獨任行簡式審判程序，
    合先敘明。
二、上開事實，業據被告甲○○於警詢、偵訊、本院準備程序及
    審理中坦承不諱（見彰化縣警察局彰化分局彰警分偵字第09
    60026059號刑案偵查卷第3-7 頁，臺灣彰化地方法院檢察署
    96年度偵字第8563號卷第8-10、22-24 頁，本院96年度易字
    第1530號卷第36、41-43 頁），核與被害人丙○○於警詢中
    、乙○○於警詢、偵訊中所為之證述相符（見彰化縣警察局
    彰化分局彰警分偵字第0960026059號刑案偵查卷第20-25 頁
    ，臺灣彰化地方法院檢察署96 年度偵字第8563號卷第22-24
    頁），且有贓物認領保管單2 紙、照片28張在卷可稽（見彰
    化縣警察局彰化分局彰警分偵字第0960026059號刑案偵查卷
    第40、41、46-59 頁），及如附表所示之物扣案可佐（見彰
    化縣警察局彰化分局彰警分偵字第0960026059號刑案偵查卷
    第77-79 頁，均業經領回），足認被告上開自白，確與事實
    相符，本案事證明確，被告犯行堪以認定，應予依法論科。
三、按動產竊盜罪之成立，必以他人所有之財物移轉於自己所持
    為其要件之一，若僅因圖得不法利益，使他人喪失財物而未
    嘗取為自己所持，即與該罪之成立要件不符；次按竊得之物
    已移入於自己實力支配之下，竊盜行為即已完成，自難因贓
    物尚未搬離現場，而謂為竊盜未遂（最高法院18年上字第17
    7 號、49年臺上字第939 號判例意旨參照）。核被告甲○○
    所為如事實欄一（一）（二）所載之行為，均因圖不法利益
    ，使他人喪失財物，而將他人財物移入自己實力支配下，係
    分別犯刑法第320 條第1 項之竊盜罪。又被告所為如事實欄
    一（一）（二）所示之竊盜犯行，犯意各別，行為互殊，應
    分論併罰之。查被告前因竊盜案件，經臺灣高法院臺中分院
    於91年11月5 日以91年度上易字第1795號判處有期徒刑8 月
    確定，經入監執行後，於92年10月13日執行完畢，此有臺灣
    高等法院被告前案紀錄表、臺灣彰化地方法院檢察署刑案資
    料查註查紀錄表各1 份附卷可考，被告於有期徒刑執行完畢
    後，5 年內故意再犯本件有期徒刑以上之2 罪，均為累犯，
    應依刑法第47條第1 項規定各加重其刑。爰審酌被告之素行
    ，及不思循正當途徑獲取所需，任意竊取他人財物，侵害他
    人權益非微，惟考量被告行竊之動機、手段、次數，所得財
    物之價值，與犯後自始坦承犯行，態度尚屬良好，且竊得之
    財物均已分別歸還予被害人丙○○、乙○○等一切情狀，分
    別量處如主文所示之刑，並定其應執行之刑。另本件被告犯
    罪時間均係在96年4 月24日以後，並不符合中華民國96年罪
    犯減刑條例所定之減刑要件，尚均無依該條例規定予以減刑
    之餘地。
四、扣案如附表編號1-8 所示之物，係被告竊盜所得之物，為被
    害人丙○○所有，業經領回；扣案如附表編號9 所示之物，
    係被告竊盜所得之物，為被害人乙○○所有，亦經領回，有
    贓物認領保管單2 紙在卷足憑（見彰化縣警察局彰化分局彰
    警分偵字第0960026059號刑案偵查卷第40、41頁），且非違
    禁物，爰均不另為沒收之諭知。
據上論斷，應依刑事訴訟法第273 條之1 第1 項、第299 條第 1
項前段，刑法第320 條第1 項、第47條第1 項、第51條第5 款，
刑法施行法第1 條之1 第1 項、第2 項前段，判決如主文。
本案經檢察官莊佳瑋到庭執行職務。
中　　華　　民　　國　　96　　年　　11　　月　　16　　日
                  刑事第八庭    法  官  林秉暉
以上正本證明與原本無異。
如不服本判決，應於判決送達後10日內，向本院提出上訴書狀，
上訴書狀應「敘述具體上訴理由」，並按他造當事人之人數附繕
本。「切勿逕送上級法院」。
告訴人或被害人對於判決如有不服具備理由請求檢察官上訴者，
其上訴期間之計算係以檢察官收受判決正本之日期為準。
中　　華　　民　　國　　96　　年　　11　　月　　19　　日
                                書記官  梁高賓
附錄本案論罪科刑法條全文：
中華民國刑法第320條第1項
意圖為自己或第三人不法之所有，而竊取他人之動產者，為竊盜
罪，處 5 年以下有期徒刑、拘役或500元以下罰金。
附表：
┌──┬─────┬───┬─────┬───────┐
│編號│名      稱│數  量│所有人    │價  值        │
├──┼─────┼───┼─────┼───────┤
│ １ │MAKKIT牌電│１  支│丙○○    │約新臺幣（下同│
│    │鑽        │      │          │）2,000元     │
├──┼─────┼───┼─────┼───────┤
│ ２ │KOLA牌電鑽│１  支│丙○○    │約2,000元     │
│    │          │      │          │              │
├──┼─────┼───┼─────┼───────┤
│ ３ │BPS－120型│１  支│丙○○    │約3,000元     │
│    │充電型電鑽│      │          │              │
├──┼─────┼───┼─────┼───────┤
│ ４ │CIDS－ 120│１  支│丙○○    │約3,000元     │
│    │型充電型電│      │          │              │
│    │鑽        │      │          │              │
├──┼─────┼───┼─────┼───────┤
│ ５ │MT580 型圓│１  支│丙○○    │約2,000元     │
│    │鋸機      │      │          │              │
├──┼─────┼───┼─────┼───────┤
│ ６ │5806A 型圓│１  支│丙○○    │約3,000元     │
│    │鋸機      │      │          │              │
├──┼─────┼───┼─────┼───────┤
│ ７ │TX5 型薄板│１  支│丙○○    │約600元       │
│    │噴槍      │      │          │              │
├──┼─────┼───┼─────┼───────┤
│ ８ │延長電線  │50  尺│丙○○    │約1,000元     │
│    │          │      │          │              │
├──┼─────┼───┼─────┼───────┤
│ ９ │阿里山牌  │１  個│乙○○    │約1,500元     │
│    │800 瓦變壓│      │          │              │
│    │器        │      │          │              │
└──┴─────┴───┴─────┴───────┘
